【裁判字號】    97,消債抗,396
【裁判日期】    980203
【裁判案由】    聲請更生程序
【裁判全文】
臺灣高雄地方法院民事裁定           97年度消債抗字第396號
抗  告  人  甲○○
訴訟代理人  王家鈺律師
上列抗告人因聲請更生程序事件，對於中華民國97年10月20日本
院97年度審消債清字第106 號裁定提起抗告，本院裁定如下：
    主  文
抗告駁回。
抗告程序費用新台幣壹仟元由抗告人負擔。
    理  由
一、抗告意旨略以：抗告人經濟困窘，直至收受原審民國97年10
    月20日97年度審消債清第106 號民事裁定前，依然四處告貸
    無門，近日方始借得區區新台幣（下同）1,000 元，只能供
    為繳納本件抗告費用而已。又消費者債務清理條例第6 條第
    3 項雖明定未預納必要費用者，除別有規定外，法院得駁回
    更生或清算之聲請。但查抗告人確因經濟已陷入無可挽救之
    地步，求貸無門並非故意不為預納，且上開條例規定亦僅為
    「得駁回聲請」並非必予駁回。是以，原審在未究明事件真
    相之前即遽為駁回之裁定，殊屬過苛，爰請將原裁定廢棄云
    云。
二、按聲請更生或清算，徵收聲請費1,000 元；郵務送達費及法
    院人員差旅費不另徵收，但所需費用超過應徵收之聲請費者
    ，其超過部分，依實支數計算徵收，消費者債務清理條例第
    6 條第1 項、第2 項分別定有明文。又上開所需費用及進行
    更生或清算程序之必要費用，法院得酌定相當金額，定期命
    聲請人預納之，逾期未預納者，除別有規定外，法院得駁回
    更生或清算之聲請，復為同條第3 項所明定。
三、查抗告人雖主張其為經濟困窘，借貸無門，並非故意不繳裁
    判費云云，惟本院依職權向財團法人法律扶助基金會高雄分
    會（下稱法扶高雄分會）調閱聲請人申請法律扶助資料到院
    ，抗告人於資料中所填每月收入為42,000元乙節，有法扶高
    雄分會債務清理案件概述單在卷可參（見原審卷第83頁），
    顯見抗告人並非無資力繳納聲請費用1,000 元。又原審於97
    年9 月22日裁定命抗告人應於裁定送達後10日內補繳清算聲
    請費用1,000 元，抗告人於97年9 月24日收受上開裁定之事
    實，亦有本院送達證書在卷可稽（見原審卷第97頁），惟抗
    告人迄今仍未補正。是以，原審於97年10月20日以抗告人未
    繳納聲請費1,000 元為由，駁回抗告人清算之聲請，於法並
    無違誤。抗告意旨指摘原裁定為不當，求予廢棄云云，為無
    理由，應予駁回。
三、據上論結，本件抗告為無理由，依消費者債務清理條例第15
    條，民事訴訟法第495 條之1 第1 項、第449 條第1 項、第
    95條、第78條，裁定如主文。
中    華    民    國    98    年    2     月    3     日
                  民事第五庭  審判長法  官  李昭彥
                                    法  官  洪榮家
                                    法  官  李育信
上為正本係照原本作成。
不得再抗告。
中    華    民    國    98    年    2     月    3     日
                                    書記官  林玉珊


司法院資訊處製作；財團法人民間司法改革基金會備份。
